# 外国政府调整货币值是否应该确认汇兑损益？

提问人：fangdaojun 时间：2021-11-17 20:13:30
陈版，请问如果一个境外国家的政府调整了货币币值（如将面值 100 万的当地币调整成 1 块的当地币），在该国设立公司的记账本位币是当地币，请问这种因政府货币币值的调整导致的货币性资产和负债的变动金额是否要确认汇兑损益？@chenyiwei

回答人：chenyiwei
要考虑该国在币制改革后，面额调整后的货币的购买力是否按比例变动。如将面值 100 万的当地币调整成 1 块的当地币，则 1 元当地币的购买力是否相当于币制改革前的 100 万元当地币。如果是这样，则在币制改革生效的时点上不产生汇兑损益。后续以新的币值为基础进行汇率调整和测算汇兑损益。